【裁判字號】    97,上易,6
【裁判日期】    970806
【裁判案由】    違反著作權法
【裁判全文】
福建高等法院金門分院刑事判決           97年度上易字第6號
上  訴  人  福建金門地方法院檢察署檢察官
被      告  甲○○
上列上訴人因被告違反著作權法案件，不服福建金門地方法院97
年度易字第8號，中華民國97年3月25日第一審判決（起訴案號：
福建金門地方法院檢察署 96年度偵字第469號），提起上訴，本
院判決如下：
    主  文
原判決撤銷。
甲○○明知係侵害著作財產權之光碟而散布，處有期徒刑陸月，
如易科罰金以新台幣壹仟元折算壹日，緩刑貳年。緩刑期間付保
護管束。並應依檢察官之指揮於本案確定之日起壹年內向金門縣
私立晨光教養家園，提供肆拾小時之義務勞務；及書寫經檢察官
認可、有關著作權保護、每篇至少參佰字之文章共拾篇，張貼於
「露天拍賣」網站上。
    事  實
原審判決書（如附件一）所記載之事實，除散佈非法重製之光碟
共21次應更正為25次外，其餘與本院認定之犯罪事實相同，茲引
用之。
    理  由
一、引用原判決書事實及理由欄記載之證據，及被告甲○○於本
    院之自白。
二、檢察官上訴意旨略以：被告甲○○未與被害人美商培生教育
    出版股份有限公司（下稱美商培生公司）成立和解，亦不願
    登報道歉，顯無悔過誠意，所稱為自修而購買光碟，顯為不
    實供述及迴護賣家之詞，犯罪後態度不佳，原審量刑顯屬過
    輕，又網路上表示意見之買家已達28人，原審認定被告出售
    光碟計21次，亦有違誤，請撤銷原審判決等語。
三、原審予以論科，固非全屬無見。惟查：卷附被害人美商培生
    公司提出被告之露天拍賣網站資料，固有28筆販售評價紀錄
    ，然核其中viewer88、equilibrium2004、cathyning2003之
    意見，均無任何關於買賣成交之陳述，其他記載內容，則足
    為被告於本院供稱25次散佈非法重製光碟自白之佐證。檢察
    官以原判決認定事實錯誤，提起上訴，尚非無據，應由本院
    將原判決撤銷改判，並就被告散佈次數更正為25次。爰審酌
    被告之品行、生活狀況、智識程度，及其犯罪之動機、目的
    、手段、所生危害、犯罪後態度等一切情狀，量處如主文第
    2 項所示之刑，並諭知如易科罰金之折算標準。又被告並無
    前科，有被告之臺灣高等法院被告前案紀錄表在卷可憑，經
    此次偵審程序，當知悔悟，信無再犯之虞，爰併予宣告緩刑
    2年，並應依檢察官之指揮於本案確定之日起1年內向金門縣
    私立晨光教養家園，提供40小時之義務勞務；及書寫經檢察
    官認可、有關著作權保護、每篇至少3百字之文章共10篇，
    張貼於「露天拍賣」網站上，緩刑期間付保護管束，以促其
    自新。
據上論斷，應依刑事訴訟法第第 373條、第369條第1項前段、第
364條、第299條第 1項前段、著作權法第91條之1第3項前段、刑
法第11條前段、第41條第1項前段、第74條第1項第1款、第2項第
5款、第8款、第93條第1項第2款，判決如主文。
本案經檢察官李叔芬到庭執行職務。
中    華    民    國    97    年    8     月    6     日
                  刑事庭審判長法  官  林勤純
                              法  官  徐福晉
                              法  官  蔡新毅
上正本證明與原本無異
本判決不得上訴
                              書記官  黃月瞳
中    華    民    國    97    年    8     月    6     日
附錄本案論罪科刑法條全文
著作權法第91條之1
擅自以移轉所有權之方法散布著作原件或其重製物而侵害他人之
著作財產權者，處 3年以下有期徒刑、拘役，或科或併科新臺幣
五十萬元以下罰金。
明知係侵害著作財產權之重製物而散布或意圖散布而公開陳列或
持有者，處3年以下有期徒刑，得併科新臺幣7萬元以上75萬元以
下罰金。
犯前項之罪，其重製物為光碟者，處6月以上3年以下有期徒刑，
得併科新臺幣20萬元以上2百萬元以下罰金。但違反第87條第4款
規定輸入之光碟，不在此限。
犯前二項之罪，經供出其物品來源，因而破獲者，得減輕其刑。
附件一：
福建金門地方法院刑事判決                 97年度易字第8號
公  訴  人  福建金門地方法院檢察署檢察官
被      告  甲○○  女  23歲（民國○○年○月○日生）
                    身分證統一編號：Ｚ000000000號
                    住金門縣金城鎮○○路11巷9號
上列被告因違反著作權法案件，經檢察官提起公訴（96年度偵字
第469 號），被告於準備程序進行中就被訴事實為有罪之陳述，
本院告知被告有關簡式審判程序之旨，並聽取被告與檢察官之意
見後，裁定進行簡式審判程序，判決如下：
    主      文
甲○○明知係侵害著作財產權之光碟而散布，處有期徒刑陸月，
如易科罰金以新台幣壹仟元折算壹日，緩刑貳年。緩刑期間付保
護管束。並應依檢察官之指揮於本案確定之日起壹年內向金門縣
私立晨光教養家園，提供肆拾小時之義務勞務；及書寫經檢察官
認可、有關著作權保護、每篇至少參佰字之文章共拾篇，張貼於
「露天拍賣」網站上。
    事實及理由
一、本案犯罪事實除被告甲○○自96年8月8日起至96年10月 8日
    止，基於集合犯之犯意，散佈非法重製之光碟共21次應予補
    充，及證據部分有臺灣高等法院被告前案紀錄表應予補充外
    ，本院認定之其餘犯罪事實及證據與檢察官起訴書之記載相
    同，茲引用之，如附件。
二、應適用之法條：刑事訴訟法第273條之1第 1項、第299條第1
    項前段、第310條之2、第454條第 2項，著作權法第91條之1
    第3項前段、刑法第11條前段、第41條第1項前段、第74條第
    1項第1款、第2項第5款、第8款、第93條第1項第2款。
三、如不服本判決，得於判決送達後10日內，向本院提出上訴狀
    。
中    華    民    國    97    年    3    月     25    日
                  刑事庭  法  官  施慶鴻
上正本證明與原本無異。
如不服本判決，應於判決送達後10日內，向本院提出上訴狀（應
具理由，並按對造人數提出繕本）。
                          書記官  李成在
中    華    民    國    97    年    3    月     26    日
附錄本案論罪科刑法條全文：
著作權法第91條之1
擅自以移轉所有權之方法散布著作原件或其重製物而侵害他人之
著作財產權者，處 3年以下有期徒刑、拘役，或科或併科新臺幣
五十萬元以下罰金。
明知係侵害著作財產權之重製物而散布或意圖散布而公開陳列或
持有者，處3年以下有期徒刑，得併科新臺幣7萬元以上75萬元以
下罰金。
犯前項之罪，其重製物為光碟者，處6月以上3年以下有期徒刑，
得併科新臺幣20萬元以上2百萬元以下罰金。但違反第87條第4款
規定輸入之光碟，不在此限。
犯前二項之罪，經供出其物品來源，因而破獲者，得減輕其刑。
附件二
福建金門地方法院檢察署檢察官起訴書
                                        96年度偵字第469號
     被      告  甲○○  女  23歲（民國○○年○ 月○ 日生）
                         住金門縣金城鎮○○路11巷9 號
                         身分證統一編號：Ｚ000000000號
 上列被告因違反著作權法案件，已經偵查終結，認應該提起公訴
 ，茲將犯罪事實及證據並所犯法條分敘如下：
             犯罪事實
 一、甲○○明知「Longman Preparation Series for the TOEIC
     : More Practice Tests Advanced Course3/e（完整版）」
     、「Preparation Series for the TOEIC Test: Advanced
     Course（高級版聽力5 CD」合輯DVD 光碟之著作財產權，均
     為「台灣國際圖書業交流協會」所屬會員「美國商培生教育
     出版股份有限公司」（下稱「美商培生公司」）所有，亦明
     知渠於民國96年 7 月中旬某日在高雄市○○路某電腦街向1
     真實姓名年籍不詳人士所購買之上開合輯DVD 光碟片為未經
     「美商培生公司」授權重製之非法重製物，詎竟基於侵害他
     人著作財產權之犯意，未經「美商培生公司」之同意或授權
     ，自同年8 月8 日上午8 時許起，在渠位在金門縣金城鎮○
     ○路11巷9 號住處，以網路銷售方式，利用向露天拍賣網站
     申辦之「mibow 」帳號，於該網站刊登拍賣訊息，俟不特定
     人選定後，販售予不特定之顧客，再由顧客將交易價款匯至
     渠所有之中華郵政股份有限公司帳號00000000000000號帳戶
     內，牟取不法利益，而散布該盜版重製物，侵害「美商培生
     公司」之視聽著作權。嗣經「美商培生公司」發現後，報警
     處理，始循線查悉上情。
 二、案經被害人「美商培生公司」訴由內政部警政署保安警察第
     二總隊第一大隊第三中隊報告偵辦。
             證據並所犯法條
 一、證據清單與待證事實：
  ┌──┬──────────┬────────────┐
  │編號│   證  據  名  稱   │     待  證  事  實     │
  ├──┼──────────┼────────────┤
  │ 1  │被告甲○○於警詢及偵│上揭全部犯罪事實。      │
  │    │訊中之自白。        │                        │
  ├──┼──────────┼────────────┤
  │ 2  │告訴人之指訴及鑑定書│扣案上開DVD 光碟片係屬盜│
  │    │1 紙。              │版品之事實。            │
  ├──┼──────────┼────────────┤
  │ 3  │露天拍賣網站帳號「mi│被告在網路上販售上開盜版│
  │    │bow 」之IP紀錄、會員│光碟之事實。            │
  │    │申請資料及IP來源位址│                        │
  │    │。                  │                        │
  ├──┼──────────┼────────────┤
  │ 4  │露天拍賣網站帳號「mi│同上。                  │
  │    │bow 」之盜版聽力光碟│                        │
  │    │得標紀錄、販售評價紀│                        │
  │    │錄、告知得標資料電子│                        │
  │    │郵件、販售網頁及盜版│                        │
  │    │光碟郵寄包裹。      │                        │
  ├──┼──────────┼────────────┤
  │ 5  │中華郵政股份有限公司│被告有以渠所有上開帳戶供│
  │    │帳號00000000000000號│作客戶購買上開盜版光碟後│
  │    │帳戶之交易明細資料影│匯款用途之事實。        │
  │    │本。                │                        │
  └──┴──────────┴────────────┘
 二、核被告所為，係犯著作權法第91條之1 第3 項之明知係侵害
     著作財產權之重製光碟而散布之罪嫌。
 三、依刑事訴訟法第251 條第1 項提起公訴。
     此  致
 福建金門地方法院
 中    華    民    國    97    年    1     月    10    日
                               檢察官  張漢森
 本件正本證明與原本無異
                               書記官  黃明鳳
 中    華    民    國    97    年    1     月    11    日
 附錄所犯法條：
 著作權法第91條之1
 擅自以移轉所有權之方法散布著作原件或其重製物而侵害他人之
 著作財產權者，處3 年以下有期徒刑、拘役，或科或併科新臺幣
 50萬元以下罰金。
 明知係侵害著作財產權之重製物而散布或意圖散布而公開陳列或
 持有者，處3 年以下有期徒刑，得併科新臺幣7 萬元以上75萬元
 以下罰金。
 犯前項之罪，其重製物為光碟者，處6 月以上3 年以下有期徒刑
 ，得併科新臺幣20萬元以上2 百萬元以下罰金。但違反第87條第
 4 款規定輸入之光碟，不在此限。
 犯前二項之罪，經供出其物品來源，因而破獲者，得減輕其刑。


司法院資訊處製作；財團法人民間司法改革基金會備份。
